# 求教陈版，关于年终奖冲回是否认定为非经常性损益的问题咨询

提问人：优质 菜熊 时间：2023-04-07 10:48:31
请教陈版，A公司上年按照内部管理规定计提了大额年终奖，本年由于情况发生变化，实际只发放了一部分，管理层将未发放的年终奖作为会计估计变更冲回进入当年损益，请问这部分冲回计入当期损益的年终奖是否应认定为非经常性损益？

回答人：chenyiwei
首先应排除前期的计提属于会计差错的情形。
其次，在排除会计差错后，要考虑“本年由于情况发生变化，实际只发放了一部分”的具体原因是什么，该情况变化是什么，是否属于偶发性的（可合理保证在可预见的未来不会发生的因素所导致）。如果是，且涉及影响金额较大的，则可以列入非经常性损益；反之，不属于非经常性损益，但如果转回金额较大的，则需在“应付职工薪酬”附注中披露原因。